---
title: "Report fsm-lite"
author: "Profa Dra Helena R. S. D'Espindula"
date: "`r Sys.Date()`"
output:
  pdf_document:
    toc: true
    number_sections: true
    df_print: kable
    fig_caption: true
    keep_tex: false
    latex_engine: pdflatex
    extra_dependencies: ["booktabs", "xcolor"]
    pandoc_args: ["--highlight-style=breezedark"]
  html_document:
    df_print: paged
geometry: margin=1in
fontsize: 10pt
---

```{r setup, include=FALSE}
knitr::opts_chunk$set(echo = TRUE)
require(tidyverse)
require(stringr)
require(data.table)
require("ggplot2")
require(lubridate)
require(knitr)
require(kableExtra)
require(formatR)
require(tinytex)

```

# Considerações Gerais

Os arquivos do `fsm-lite` originais podem ser encontrados no Github:
[https://github.com/nvalimak/fsm-lite](https://github.com/nvalimak/fsm-lite)

Para facilitar o entendimento apenas os arquivos originais de maior importancia foram trascritos no item a seguir.


# Programa original


## Arquivo `fsm-lite.cpp` 

Arquivo: [original/fsm-lite.cpp](original/fsm-lite.cpp)

```{c, eval=FALSE, include=TRUE}
#include "default.h"
#include "configuration.h"
#include "input_reader.h"
#include <sdsl/suffix_trees.hpp> // TODO: replace with csa+lcp array
#include <sdsl/wt_algorithm.hpp>
#include <iostream>
#include <vector>
#include <cstdlib> // std::exit()
using namespace std;

typedef sdsl::cst_sct3<> cst_t;
typedef sdsl::wt_int<> wt_t;
typedef sdsl::bit_vector bitv_t;
typedef cst_t::char_type char_type;
typedef cst_t::node_type node_type;
typedef wt_t::size_type size_type;

/**
 * Construct the sequence labels
 *
 * Assumes that the number of input files is less than 2^DBITS.
 * The value of DBITS has to be set at compile time (in defaults.h).
 * Large DBITS values result in large memory requirements for wt_init().
 */
void wt_init(wt_t &wt, bitv_t &separator, cst_t &cst, input_reader *ir, configuration &config)
{
    uint64_t n = cst.csa.size();
    sdsl::int_vector<DBITS> labels(n, ~0u);
    separator = bitv_t(n, 0);
    uint64_t k = ir->size()-1;
    uint64_t j = cst.csa.wavelet_tree.select(1, 0);
    if (config.debug)
        cerr << "bwt end marker pos = " << j << endl;
    uint64_t bwtendpos = j;
    j = cst.csa.lf[j];
    labels[j] = 0;  // Label of last byte
    separator[n-1] = 0;
    separator[n-2] = 1;
    j = cst.csa.lf[j];
    for (uint64_t i = n-2; i > 0; i--) {
        char_type c = cst.csa.bwt[j];
        labels[j] = k;
        if (c == '$')
            k --;
        if (c == '$' || c == '#')
            separator[i-1] = 1;
        
        j = cst.csa.lf[j];
    }
    labels[j] = k;
    if (j != bwtendpos || k != 0) // Assert
    {
        cerr << "Labeling failed, j = " << j << ", k = " << k << endl;
        exit(1);
    }

    //TODO cleanup
    /*for (uint64_t i = 0; i < n; ++i) 
        cerr << cst.csa.text[i];
    cerr << endl;
    for (uint64_t i = 0; i < n; ++i) 
        cerr << separator[i];
    cerr << endl;
    for (uint64_t i = 0; i < n; ++i) 
        cerr << labels[cst.csa.isa[i]];
    cerr << endl;
    */  
        
    std::string tmp_file = sdsl::ram_file_name(sdsl::util::to_string(sdsl::util::pid())+"_"+sdsl::util::to_string(sdsl::util::id()));
    sdsl::store_to_file(labels, tmp_file);
    sdsl::int_vector_buffer<DBITS> text_buf(tmp_file);
    wt = wt_t(text_buf, labels.size());
    if (config.debug)
        cerr << "wt size = " << wt.size() << ", n = " << n << endl;
    j = 0;
    for (uint64_t i = 0; i < ir->size(); ++i)
        j += wt.rank(n, i);
    if (j != n) // Assert
    {
        cerr << "Label sum failed, j = " << j << ", n = " << n << endl;
        exit(1);
    }
    
}
    
int main(int argc, char ** argv)
{
    configuration config(argc, argv);
    if (!config.good)
        config.print_short_usage();

    if (config.verbose)
        cerr << "Reading input files..." << endl;
    input_reader *ir = input_reader::build(config);
    if (config.verbose)
        cerr << "Read " << ir->size() << " input files and " << ir->total_seqs() << " sequences of total length " << ir->total_size() << " (includes rev.compl. sequences)" << endl;
    
    /**
     * Initialize the data structures
     */
    if (config.verbose)
        cerr << "Constructing the data structures..." << endl;
    cst_t cst;    
    construct(cst, config.tmpfile + ".tmp", 1);
    if (!cst.csa.size())
    {
        cerr << "error: unable to construct the data structure; out of memory?" << endl; 
        abort();
    }
    
    wt_t label_wt;
    bitv_t separator;
    wt_init(label_wt, separator, cst, ir, config);

    bitv_t::rank_1_type sep_rank1(&separator);
    //bitv_t::select_1_type sep_select1(&separator); TODO Remove?
    assert(sep_rank1(cst.size()) == ir->total_seqs());
    
    size_type support = 0;
    vector<wt_t::value_type> labels(ir->size(), 0);
    vector<size_type> rank_sp(ir->size(), 0);
    vector<size_type> rank_ep(ir->size(), 0);

    if (config.verbose)
        cerr << "Construction complete, the main index requires " << size_in_mega_bytes(cst) << " MiB plus " << size_in_mega_bytes(label_wt) << " MiB for labels." << endl;
    
    /**
     * Main loop
     */
    node_type root = cst.root();
    vector<node_type> buffer;
    buffer.reserve(1024*1024);
    for (auto& child: cst.children(root))
        buffer.push_back(child);
    while (!buffer.empty())
    {
        node_type const node = buffer.back();
        buffer.pop_back();        
        unsigned depth = cst.depth(node);
        if (depth < config.maxlength)
            for (auto& child: cst.children(node))
                buffer.push_back(child);
        if (depth < config.minlength)
            continue;
        if (cst.is_leaf(node))
            continue;
        
        // Process the candidate node
        size_type sp = cst.lb(node);
        size_type ep = cst.rb(node);
        node_type wn = cst.wl(node, cst.csa.bwt[sp]);
        /*if (config.debug)
        {
            size_type pos = cst.csa[sp];
            auto s = extract(cst.csa, pos, pos + depth - 1);
            cerr << "at node = " << depth << "-[" << sp << "," << ep << "], wl = " << (wn != root);
            if (wn!=root)
                cerr << "[" << cst.rb(wn)-cst.lb(wn) << " vs " << ep-sp << "]";
            cerr << ", seq = " << s << endl;
            }*/
        if (wn == root && config.debug)
        {
            cerr << "warning: no Weiner-link at " << depth << "-[" << sp << "," << ep << "]" << endl;
            continue;
        }
        if (depth < config.maxlength && cst.rb(wn)-cst.lb(wn) == ep-sp)
            continue; // not left-branching

        sdsl::interval_symbols(label_wt, sp, ep+1, support, labels, rank_sp, rank_ep);
        if (support < config.minsupport || support > config.maxsupport)
            continue;
        
        size_type truesupp = 0;
        for (size_type i = 0; i < support; ++i)
            if (config.minfreq <= rank_ep[i]-rank_sp[i])
                ++truesupp;
        if (truesupp < config.minsupport)
            continue;
        
        if (depth > config.maxlength)
            depth = config.maxlength;
        size_type pos = cst.csa[sp];
        // Check for separator symbol TODO cleanup
        /*unsigned p_depth = cst.depth(cst.parent(node));
        if (sep_rank1(pos) != sep_rank1(pos + p_depth))
            continue; // Separator occurs above parent node
        if (sep_rank1(pos) != sep_rank1(pos + depth))
            depth = sep_select1(sep_rank1(pos)+1) - pos +1; // Separator above current node      
        */
        
        if (sep_rank1(pos) != sep_rank1(pos + depth))
            continue;
        auto s = extract(cst.csa, pos, pos + depth - 1);
        if (input_reader::smaller_than_rev_cmpl(s))
            continue;
        cout << s + " |";
        for (size_type i = 0; i < support; ++i)
            if (config.minfreq <= rank_ep[i]-rank_sp[i])
                cout << ' ' << ir->id(labels[i]) << ':' << rank_ep[i]-rank_sp[i];
        cout << '\n';
    }
    
    if (config.verbose)
        cerr << "All done." << endl;    
    delete ir; ir = 0;
    return 0;
}
```

## Arquivo `Makefile`

Arquivo: [original/Makefile](original/Makefile)

```{bash eval=FALSE, include=TRUE}
SDSL_INSTALL_PREFIX=${HOME}/software

CPPFLAGS=-std=c++11 -I$(SDSL_INSTALL_PREFIX)/include -DNDEBUG -O3 -msse4.2
LIBS=-lsdsl -ldivsufsort -ldivsufsort64
OBJ = configuration.o input_reader.o fsm-lite.o

fsm-lite: $(OBJ)
	$(LINK.cpp) $^ -L$(SDSL_INSTALL_PREFIX)/lib $(LIBS) -o $@

test: fsm-lite
	./fsm-lite -l test.list -t tmp -v --debug -m 1

clean:
	$(RM) fsm-lite *.o *~

depend:
	g++ -MM -std=c++11 -I$(SDSL_INSTALL_PREFIX)/include *.cpp > dependencies.mk

include dependencies.mk

```


# Versao 2.0

## Objetivo dessa versão:

- Funcionamento basico (copilação e funcionamento com Ns pequenos)
- Controle de versão em Github
- Script de excussão com monitoramento padronizado

## Pre-requisitos:

- Ter listagem de genomas
- Ter acesso e permissão de leitura dos genomas
- Ter o `sdsl-lite v2.0.3` (versõa recomendada pelo fsm-lite original) instalado na home

Fonte do `sdsl-lite v2.0.3`: 
[https://github.com/simongog/sdsl-lite/releases/tag/v2.0.3](https://github.com/simongog/sdsl-lite/releases/tag/v2.0.3)


```{bash eval=FALSE, include=FALSE}
$ cd sdsl-lite-2.0.3/
$ ./install.sh 
$ cd
$ cd LACTAS-HELISSON-01/Helena-stuff/fsm-lite/v2-0/

```

Instalação do `sdsl-lite v2.0.3`: 

```{bash eval=FALSE, include=TRUE}
helena.despindula@BIOINFO08:$ cd ~/sdsl-lite-2.0.3

helena.despindula@BIOINFO08:$ mkdir -p build

helena.despindula@BIOINFO08:~/sdsl-lite-2.0.3$ cd build

helena.despindula@BIOINFO08:~/sdsl-lite-2.0.3/build$ cmake .. -DCMAKE_INSTALL_PREFIX=$HOME/sdsl-lite-2.0.3
-- Compiler is recent enough to support C++11.
-- Performing Test HAVE_GCC_STD=C__11__WALL__WEXTRA___DNDEBUG
-- Performing Test HAVE_GCC_STD=C__11__WALL__WEXTRA___DNDEBUG - Success
CMake Warning (dev) at external/gtest-1.6.0/CMakeLists.txt:42 (project):
  Policy CMP0048 is not set: project() command manages VERSION variables.
  Run "cmake --help-policy CMP0048" for policy details.  Use the cmake_policy
  command to set the policy and suppress this warning.

  The following variable(s) would be set to empty:

    PROJECT_VERSION
    PROJECT_VERSION_MAJOR
    PROJECT_VERSION_MINOR
    PROJECT_VERSION_PATCH
This warning is for project developers.  Use -Wno-dev to suppress it.

CMake Warning (dev) at external/libdivsufsort-2.0.1/CMakeLists.txt:19 (project):
  Policy CMP0048 is not set: project() command manages VERSION variables.
  Run "cmake --help-policy CMP0048" for policy details.  Use the cmake_policy
  command to set the policy and suppress this warning.

  The following variable(s) would be set to empty:

    PROJECT_VERSION
    PROJECT_VERSION_MAJOR
    PROJECT_VERSION_MINOR
    PROJECT_VERSION_PATCH
This warning is for project developers.  Use -Wno-dev to suppress it.

-- Configuring done
-- Generating done
-- Build files have been written to: /home/helena.despindula/sdsl-lite-2.0.3/build

helena.despindula@BIOINFO08:~/sdsl-lite-2.0.3/build$ make -j$(nproc)
[  4%] Built target gtest
[ 15%] Built target divsufsort64
[ 27%] Built target divsufsort
[ 95%] Built target sdsl
[100%] Built target gtest_main

helena.despindula@BIOINFO08:~/sdsl-lite-2.0.3/build$ make install
[  4%] Built target gtest
[  9%] Built target gtest_main
[ 20%] Built target divsufsort64
[ 31%] Built target divsufsort
[100%] Built target sdsl
Install the project...
-- Install configuration: "Release"
-- Installing: /home/helena.despindula/sdsl-lite-2.0.3/include/divsufsort.h
-- Installing: /home/helena.despindula/sdsl-lite-2.0.3/include/divsufsort64.h
-- Installing: /home/helena.despindula/sdsl-lite-2.0.3/lib/libdivsufsort.a
-- Installing: /home/helena.despindula/sdsl-lite-2.0.3/lib/libdivsufsort64.a
-- Installing: /home/helena.despindula/sdsl-lite-2.0.3/include/sdsl/bit_vector_il.hpp
-- Installing: /home/helena.despindula/sdsl-lite-2.0.3/include/sdsl/bit_vectors.hpp
-- Installing: /home/helena.despindula/sdsl-lite-2.0.3/include/sdsl/bits.hpp
-- Installing: /home/helena.despindula/sdsl-lite-2.0.3/include/sdsl/bp_support.hpp
-- Installing: /home/helena.despindula/sdsl-lite-2.0.3/include/sdsl/bp_support_algorithm.hpp
-- Installing: /home/helena.despindula/sdsl-lite-2.0.3/include/sdsl/bp_support_g.hpp
-- Installing: /home/helena.despindula/sdsl-lite-2.0.3/include/sdsl/bp_support_gg.hpp
-- Installing: /home/helena.despindula/sdsl-lite-2.0.3/include/sdsl/bp_support_sada.hpp
-- Installing: /home/helena.despindula/sdsl-lite-2.0.3/include/sdsl/coder.hpp
-- Installing: /home/helena.despindula/sdsl-lite-2.0.3/include/sdsl/coder_comma.hpp
-- Installing: /home/helena.despindula/sdsl-lite-2.0.3/include/sdsl/coder_elias_delta.hpp
-- Installing: /home/helena.despindula/sdsl-lite-2.0.3/include/sdsl/coder_elias_gamma.hpp
-- Installing: /home/helena.despindula/sdsl-lite-2.0.3/include/sdsl/coder_fibonacci.hpp
-- Installing: /home/helena.despindula/sdsl-lite-2.0.3/include/sdsl/config.hpp
-- Installing: /home/helena.despindula/sdsl-lite-2.0.3/include/sdsl/construct.hpp
-- Installing: /home/helena.despindula/sdsl-lite-2.0.3/include/sdsl/construct_bwt.hpp
-- Installing: /home/helena.despindula/sdsl-lite-2.0.3/include/sdsl/construct_config.hpp
-- Installing: /home/helena.despindula/sdsl-lite-2.0.3/include/sdsl/construct_isa.hpp
-- Installing: /home/helena.despindula/sdsl-lite-2.0.3/include/sdsl/construct_lcp.hpp
-- Installing: /home/helena.despindula/sdsl-lite-2.0.3/include/sdsl/construct_lcp_helper.hpp
-- Installing: /home/helena.despindula/sdsl-lite-2.0.3/include/sdsl/construct_sa.hpp
-- Installing: /home/helena.despindula/sdsl-lite-2.0.3/include/sdsl/construct_sa_se.hpp
-- Installing: /home/helena.despindula/sdsl-lite-2.0.3/include/sdsl/csa_alphabet_strategy.hpp
-- Installing: /home/helena.despindula/sdsl-lite-2.0.3/include/sdsl/csa_bitcompressed.hpp
-- Installing: /home/helena.despindula/sdsl-lite-2.0.3/include/sdsl/csa_sada.hpp
-- Installing: /home/helena.despindula/sdsl-lite-2.0.3/include/sdsl/csa_sampling_strategy.hpp
-- Installing: /home/helena.despindula/sdsl-lite-2.0.3/include/sdsl/csa_wt.hpp
-- Installing: /home/helena.despindula/sdsl-lite-2.0.3/include/sdsl/cst_iterators.hpp
-- Installing: /home/helena.despindula/sdsl-lite-2.0.3/include/sdsl/cst_sada.hpp
-- Installing: /home/helena.despindula/sdsl-lite-2.0.3/include/sdsl/cst_sct3.hpp
-- Installing: /home/helena.despindula/sdsl-lite-2.0.3/include/sdsl/dac_vector.hpp
-- Installing: /home/helena.despindula/sdsl-lite-2.0.3/include/sdsl/enc_vector.hpp
-- Installing: /home/helena.despindula/sdsl-lite-2.0.3/include/sdsl/fast_cache.hpp
-- Installing: /home/helena.despindula/sdsl-lite-2.0.3/include/sdsl/int_vector.hpp
-- Installing: /home/helena.despindula/sdsl-lite-2.0.3/include/sdsl/int_vector_buffer.hpp
-- Installing: /home/helena.despindula/sdsl-lite-2.0.3/include/sdsl/int_vector_io_wrappers.hpp
-- Installing: /home/helena.despindula/sdsl-lite-2.0.3/include/sdsl/int_vector_mapper.hpp
-- Installing: /home/helena.despindula/sdsl-lite-2.0.3/include/sdsl/inv_perm_support.hpp
-- Installing: /home/helena.despindula/sdsl-lite-2.0.3/include/sdsl/io.hpp
-- Installing: /home/helena.despindula/sdsl-lite-2.0.3/include/sdsl/iterators.hpp
-- Installing: /home/helena.despindula/sdsl-lite-2.0.3/include/sdsl/k2_treap.hpp
-- Installing: /home/helena.despindula/sdsl-lite-2.0.3/include/sdsl/k2_treap_algorithm.hpp
-- Installing: /home/helena.despindula/sdsl-lite-2.0.3/include/sdsl/k2_treap_helper.hpp
-- Installing: /home/helena.despindula/sdsl-lite-2.0.3/include/sdsl/lcp.hpp
-- Installing: /home/helena.despindula/sdsl-lite-2.0.3/include/sdsl/lcp_bitcompressed.hpp
-- Installing: /home/helena.despindula/sdsl-lite-2.0.3/include/sdsl/lcp_byte.hpp
-- Installing: /home/helena.despindula/sdsl-lite-2.0.3/include/sdsl/lcp_dac.hpp
-- Installing: /home/helena.despindula/sdsl-lite-2.0.3/include/sdsl/lcp_support_sada.hpp
-- Installing: /home/helena.despindula/sdsl-lite-2.0.3/include/sdsl/lcp_support_tree.hpp
-- Installing: /home/helena.despindula/sdsl-lite-2.0.3/include/sdsl/lcp_support_tree2.hpp
-- Installing: /home/helena.despindula/sdsl-lite-2.0.3/include/sdsl/lcp_vlc.hpp
-- Installing: /home/helena.despindula/sdsl-lite-2.0.3/include/sdsl/lcp_wt.hpp
-- Installing: /home/helena.despindula/sdsl-lite-2.0.3/include/sdsl/louds_tree.hpp
-- Installing: /home/helena.despindula/sdsl-lite-2.0.3/include/sdsl/memory_management.hpp
-- Installing: /home/helena.despindula/sdsl-lite-2.0.3/include/sdsl/nearest_neighbour_dictionary.hpp
-- Installing: /home/helena.despindula/sdsl-lite-2.0.3/include/sdsl/nn_dict_dynamic.hpp
-- Installing: /home/helena.despindula/sdsl-lite-2.0.3/include/sdsl/qsufsort.hpp
-- Installing: /home/helena.despindula/sdsl-lite-2.0.3/include/sdsl/ram_filebuf.hpp
-- Installing: /home/helena.despindula/sdsl-lite-2.0.3/include/sdsl/ram_fs.hpp
-- Installing: /home/helena.despindula/sdsl-lite-2.0.3/include/sdsl/rank_support.hpp
-- Installing: /home/helena.despindula/sdsl-lite-2.0.3/include/sdsl/rank_support_scan.hpp
-- Installing: /home/helena.despindula/sdsl-lite-2.0.3/include/sdsl/rank_support_v.hpp
-- Installing: /home/helena.despindula/sdsl-lite-2.0.3/include/sdsl/rank_support_v5.hpp
-- Installing: /home/helena.despindula/sdsl-lite-2.0.3/include/sdsl/rmq_succinct_sada.hpp
-- Installing: /home/helena.despindula/sdsl-lite-2.0.3/include/sdsl/rmq_succinct_sct.hpp
-- Installing: /home/helena.despindula/sdsl-lite-2.0.3/include/sdsl/rmq_support.hpp
-- Installing: /home/helena.despindula/sdsl-lite-2.0.3/include/sdsl/rmq_support_sparse_table.hpp
-- Installing: /home/helena.despindula/sdsl-lite-2.0.3/include/sdsl/rrr_helper.hpp
-- Installing: /home/helena.despindula/sdsl-lite-2.0.3/include/sdsl/rrr_vector.hpp
-- Installing: /home/helena.despindula/sdsl-lite-2.0.3/include/sdsl/rrr_vector_15.hpp
-- Installing: /home/helena.despindula/sdsl-lite-2.0.3/include/sdsl/sd_vector.hpp
-- Installing: /home/helena.despindula/sdsl-lite-2.0.3/include/sdsl/sdsl_concepts.hpp
-- Installing: /home/helena.despindula/sdsl-lite-2.0.3/include/sdsl/select_support.hpp
-- Installing: /home/helena.despindula/sdsl-lite-2.0.3/include/sdsl/select_support_mcl.hpp
-- Installing: /home/helena.despindula/sdsl-lite-2.0.3/include/sdsl/select_support_scan.hpp
-- Installing: /home/helena.despindula/sdsl-lite-2.0.3/include/sdsl/sfstream.hpp
-- Installing: /home/helena.despindula/sdsl-lite-2.0.3/include/sdsl/sorted_int_stack.hpp
-- Installing: /home/helena.despindula/sdsl-lite-2.0.3/include/sdsl/sorted_multi_stack_support.hpp
-- Installing: /home/helena.despindula/sdsl-lite-2.0.3/include/sdsl/sorted_stack_support.hpp
-- Installing: /home/helena.despindula/sdsl-lite-2.0.3/include/sdsl/structure_tree.hpp
-- Installing: /home/helena.despindula/sdsl-lite-2.0.3/include/sdsl/suffix_array_algorithm.hpp
-- Installing: /home/helena.despindula/sdsl-lite-2.0.3/include/sdsl/suffix_array_helper.hpp
-- Installing: /home/helena.despindula/sdsl-lite-2.0.3/include/sdsl/suffix_arrays.hpp
-- Installing: /home/helena.despindula/sdsl-lite-2.0.3/include/sdsl/suffix_tree_algorithm.hpp
-- Installing: /home/helena.despindula/sdsl-lite-2.0.3/include/sdsl/suffix_tree_helper.hpp
-- Installing: /home/helena.despindula/sdsl-lite-2.0.3/include/sdsl/suffix_trees.hpp
-- Installing: /home/helena.despindula/sdsl-lite-2.0.3/include/sdsl/uint128_t.hpp
-- Installing: /home/helena.despindula/sdsl-lite-2.0.3/include/sdsl/uint256_t.hpp
-- Installing: /home/helena.despindula/sdsl-lite-2.0.3/include/sdsl/uintx_t.hpp
-- Installing: /home/helena.despindula/sdsl-lite-2.0.3/include/sdsl/util.hpp
-- Installing: /home/helena.despindula/sdsl-lite-2.0.3/include/sdsl/vectors.hpp
-- Installing: /home/helena.despindula/sdsl-lite-2.0.3/include/sdsl/vlc_vector.hpp
-- Installing: /home/helena.despindula/sdsl-lite-2.0.3/include/sdsl/wavelet_trees.hpp
-- Installing: /home/helena.despindula/sdsl-lite-2.0.3/include/sdsl/wm_int.hpp
-- Installing: /home/helena.despindula/sdsl-lite-2.0.3/include/sdsl/wt_algorithm.hpp
-- Installing: /home/helena.despindula/sdsl-lite-2.0.3/include/sdsl/wt_blcd.hpp
-- Installing: /home/helena.despindula/sdsl-lite-2.0.3/include/sdsl/wt_gmr.hpp
-- Installing: /home/helena.despindula/sdsl-lite-2.0.3/include/sdsl/wt_helper.hpp
-- Installing: /home/helena.despindula/sdsl-lite-2.0.3/include/sdsl/wt_huff.hpp
-- Installing: /home/helena.despindula/sdsl-lite-2.0.3/include/sdsl/wt_hutu.hpp
-- Installing: /home/helena.despindula/sdsl-lite-2.0.3/include/sdsl/wt_int.hpp
-- Installing: /home/helena.despindula/sdsl-lite-2.0.3/include/sdsl/wt_pc.hpp
-- Installing: /home/helena.despindula/sdsl-lite-2.0.3/include/sdsl/wt_rlmn.hpp
-- Installing: /home/helena.despindula/sdsl-lite-2.0.3/lib/libsdsl.a

helena.despindula@BIOINFO08:~/sdsl-lite-2.0.3/build$ ls ~/sdsl-lite-2.0.3/lib/lib*.a
/home/helena.despindula/sdsl-lite-2.0.3/lib/libdivsufsort64.a  /home/helena.despindula/sdsl-lite-2.0.3/lib/libdivsufsort.a  /home/helena.despindula/sdsl-lite-2.0.3/lib/libsdsl.a

helena.despindula@BIOINFO08:~/sdsl-lite-2.0.3/build$ cd

helena.despindula@BIOINFO08:~$ cd LACTAS-HELISSON-01/Helena-stuff/fsm-lite/v2-0/

helena.despindula@BIOINFO08:~/LACTAS-HELISSON-01/Helena-stuff/fsm-lite/v2-0$ ls
configuration.cpp  default.h                 execussao_padronizada_v2_0.sh  input_fsm-lite_OXA-23_OXA-24_05.txt   input_reader.h  Makefile
configuration.h    dependencies.mk           fsm-lite.cpp                   input_fsm-lite_OXA-23_OXA-24_100.txt  input_reader.o  README.md
configuration.o    execussao_padronizada.sh  fsm-lite.o                     input_reader.cpp                      LICENSE.md
```



## Modificações:

1. Criacao de controle de versao no github (`fork` do original):

[https://github.com/HelenaDEspindula/fsm-lite](https://github.com/HelenaDEspindula/fsm-lite)


2. Devido a um serie de erros de compilacao foi necessario alterar o `Makefile` para:incluir as `$(CPPFLAGS)` no comando `g++`.

Ficou assim:

```{bash eval=FALSE, include=TRUE}
SDSL_INSTALL_PREFIX=${HOME}/sdsl-lite-2.0.3
DIVSUFSORT_INCLUDE=$(SDSL_INSTALL_PREFIX)/build/external/libdivsufsort-2.0.1/include

CPPFLAGS=-std=c++11 -I$(SDSL_INSTALL_PREFIX)/include -I$(DIVSUFSORT_INCLUDE) -DNDEBUG -O3 -msse4.2

LIBS=-lsdsl -ldivsufsort -ldivsufsort64
OBJ = configuration.o input_reader.o fsm-lite.o

fsm-lite: $(OBJ)
	$(LINK.cpp) $^ -L$(SDSL_INSTALL_PREFIX)/lib $(LIBS) -o $@

test: fsm-lite
	./fsm-lite -l test.list -t tmp -v --debug -m 1

clean:
	$(RM) fsm-lite *.o *~

depend:
	g++ -MM -std=c++11 $(CPPFLAGS) -I$(SDSL_INSTALL_PREFIX)/include *.cpp > dependencies.mk

include dependencies.mk
```


Execução do `make` no terminal com compilação bem sucedida:

```{bash eval=FALSE, include=TRUE}
helena.despindula@BIOINFO08:~/LACTAS-HELISSON-01/Helena-stuff/fsm-lite/v2-0$ make clean
rm -f fsm-lite *.o *~

helena.despindula@BIOINFO08:~/LACTAS-HELISSON-01/Helena-stuff/fsm-lite/v2-0$ make depend && make
g++ -MM -std=c++11 -std=c++11 -I/home/helena.despindula/sdsl-lite-2.0.3/include -I/home/helena.despindula/sdsl-lite-2.0.3/build/external/libdivsufsort-2.0.1/include -DNDEBUG -O3 -msse4.2 -I/home/helena.despindula/sdsl-lite-2.0.3/include *.cpp > dependencies.mk
g++  -std=c++11 -I/home/helena.despindula/sdsl-lite-2.0.3/include -I/home/helena.despindula/sdsl-lite-2.0.3/build/external/libdivsufsort-2.0.1/include -DNDEBUG -O3 -msse4.2  -c -o configuration.o configuration.cpp
g++  -std=c++11 -I/home/helena.despindula/sdsl-lite-2.0.3/include -I/home/helena.despindula/sdsl-lite-2.0.3/build/external/libdivsufsort-2.0.1/include -DNDEBUG -O3 -msse4.2  -c -o input_reader.o input_reader.cpp
g++  -std=c++11 -I/home/helena.despindula/sdsl-lite-2.0.3/include -I/home/helena.despindula/sdsl-lite-2.0.3/build/external/libdivsufsort-2.0.1/include -DNDEBUG -O3 -msse4.2  -c -o fsm-lite.o fsm-lite.cpp
g++  -std=c++11 -I/home/helena.despindula/sdsl-lite-2.0.3/include -I/home/helena.despindula/sdsl-lite-2.0.3/build/external/libdivsufsort-2.0.1/include -DNDEBUG -O3 -msse4.2   configuration.o input_reader.o fsm-lite.o -L/home/helena.despindula/sdsl-lite-2.0.3/lib -lsdsl -ldivsufsort -ldivsufsort64 -o fsm-lite

helena.despindula@BIOINFO08:~/LACTAS-HELISSON-01/Helena-stuff/fsm-lite/v2-0$ ls
configuration.cpp  configuration.o  dependencies.mk           execussao_padronizada_v2_0.sh  fsm-lite.cpp  input_fsm-lite_OXA-23_OXA-24_05.txt   input_reader.cpp  input_reader.o  Makefile
configuration.h    default.h   fsm-lite                       fsm-lite.o    input_fsm-lite_OXA-23_OXA-24_100.txt  input_reader.h    LICENSE.md      README.md

```

Então tentou-se uma excussão simples por linha de comando direta para teste.

Mas notou-se, que o programa não estava gerando os resultados (arquivo estava vazio). 


```{bash eval=FALSE, include=TRUE}
helena.despindula@BIOINFO08:~/LACTAS-HELISSON-01/Helena-stuff/fsm-lite/v2-0$ time ./fsm-lite -l input_fsm-lite_OXA-23_OXA-24_010.txt -v -t temp
Reading input files...
Read 10 input files and 1154 sequences of total length 80325904 (includes rev.compl. sequences)
Constructing the data structures...
Construction complete, the main index requires 230.716 MiB plus 56.9204 MiB for labels.
All done.

real	0m59,317s
user	0m55,163s
sys	0m3,206s

helena.despindula@BIOINFO08:~/LACTAS-HELISSON-01/Helena-stuff/fsm-lite/v2-0$ ls -a -l
total 80032
drwxrwxr-x 2 helena.despindula helena.despindula     8192 jul 23 22:19 .
drwxrwxr-x 7 helena.despindula helena.despindula     8192 jul 23 22:01 ..
-rw-rw-r-- 1 helena.despindula helena.despindula     4894 abr 12  2016 configuration.cpp
-rw-rw-r-- 1 helena.despindula helena.despindula      557 jul 22 22:44 configuration.h
-rw-rw-r-- 1 helena.despindula helena.despindula    20712 jul 23 22:15 configuration.o
-rw-rw-r-- 1 helena.despindula helena.despindula      173 abr 12  2016 default.h
-rw-rw-r-- 1 helena.despindula helena.despindula     7639 jul 23 22:15 dependencies.mk
-rwxrwxr-x 1 helena.despindula helena.despindula     2714 jul 22 14:32 execussao_padronizada_v2_0_2.sh
-rwxrwxr-x 1 helena.despindula helena.despindula     3289 jul 23 22:01 execussao_padronizada_v2_0_3.sh
-rwxrwxr-x 1 helena.despindula helena.despindula     3294 jul 23 22:01 execussao_padronizada_v2_0_4.sh
-rwxrwxr-x 1 helena.despindula helena.despindula     2571 jul 22 14:29 execussao_padronizada_v2_0.sh
-rwxrwxr-x 1 helena.despindula helena.despindula   778176 jul 23 22:16 fsm-lite
-rw-rw-r-- 1 helena.despindula helena.despindula     6468 jul 23 22:14 fsm-lite.cpp
-rw-rw-r-- 1 helena.despindula helena.despindula   482424 jul 23 22:16 fsm-lite.o
-rw-rw-r-- 1 helena.despindula helena.despindula     1449 jul 22 15:39 input_fsm-lite_OXA-23_OXA-24_010.txt
-rw-rw-r-- 1 helena.despindula helena.despindula     2888 jul 22 16:03 input_fsm-lite_OXA-23_OXA-24_020.txt
-rw-rw-r-- 1 helena.despindula helena.despindula     5669 abr 12  2016 input_reader.cpp
-rw-rw-r-- 1 helena.despindula helena.despindula     1676 jul 22 22:44 input_reader.h
-rw-rw-r-- 1 helena.despindula helena.despindula    38632 jul 23 22:15 input_reader.o
-rw-rw-r-- 1 helena.despindula helena.despindula    35141 abr 12  2016 LICENSE.md
-rw-rw-r-- 1 helena.despindula helena.despindula      613 jul 22 13:30 Makefile
-rw-rw-r-- 1 helena.despindula helena.despindula     1301 abr 12  2016 README.md
-rw-rw-r-- 1 helena.despindula helena.despindula      250 jul 23 22:16 temp.meta
-rw-rw-r-- 1 helena.despindula helena.despindula 80325904 jul 23 22:16 temp.tmp
```



3. Devido ao problema de funcionamento tentou-se a versão do conda, e essa funcionou normalmente.


```{bash eval=FALSE, include=TRUE}

(fsm-lite-conda) helena.despindula@BIOINFO08:~$ conda install conda-forge::sdsl-lite 
/usr/local/miniconda3/lib/python3.9/site-packages/conda/base/context.py:211: FutureWarning: Adding 'defaults' to channel list implicitly is deprecated and will be removed in 25.9. 

To remove this warning, please choose a default channel explicitly with conda's regular configuration system, e.g. by adding 'defaults' to the list of channels:

  conda config --add channels defaults

For more information see https://docs.conda.io/projects/conda/en/stable/user-guide/configuration/use-condarc.html

  deprecated.topic(
Channels:
 - defaults
 - conda-forge
Platform: linux-64
Collecting package metadata (repodata.json): done
Solving environment: done

## Package Plan ##

  environment location: /home/helena.despindula/.conda/envs/fsm-lite-conda

  added / updated specs:
    - conda-forge::sdsl-lite


The following packages will be downloaded:

    package                    |            build
    ---------------------------|-----------------
    libgcc-15.1.0              |       h767d61c_4         805 KB  conda-forge
    libgcc-ng-15.1.0           |       h69a702a_4          29 KB  conda-forge
    libgomp-15.1.0             |       h767d61c_4         437 KB  conda-forge
    libstdcxx-15.1.0           |       h8f9b012_4         3.7 MB  conda-forge
    libstdcxx-ng-15.1.0        |       h4852527_4          29 KB  conda-forge
    ------------------------------------------------------------
                                           Total:         5.0 MB

The following NEW packages will be INSTALLED:

  _libgcc_mutex      pkgs/main/linux-64::_libgcc_mutex-0.1-main 
  _openmp_mutex      pkgs/main/linux-64::_openmp_mutex-5.1-1_gnu 
  libgcc             conda-forge/linux-64::libgcc-15.1.0-h767d61c_4 
  libgcc-ng          conda-forge/linux-64::libgcc-ng-15.1.0-h69a702a_4 
  libgomp            conda-forge/linux-64::libgomp-15.1.0-h767d61c_4 
  libstdcxx          conda-forge/linux-64::libstdcxx-15.1.0-h8f9b012_4 
  libstdcxx-ng       conda-forge/linux-64::libstdcxx-ng-15.1.0-h4852527_4 
  sdsl-lite          conda-forge/linux-64::sdsl-lite-2.1.1-h00ab1b0_1002 


Proceed ([y]/n)? y


Downloading and Extracting Packages:
                                                                                                                                                                                                 
Preparing transaction: done                                                                                                                                                                      
Verifying transaction: done                                                                                                                                                                      
Executing transaction: done                       






                                                                                                                                               
(fsm-lite-conda) helena.despindula@BIOINFO08:~$ conda install bioconda::fsm-lite                                                                                                             
/usr/local/miniconda3/lib/python3.9/site-packages/conda/base/context.py:211: FutureWarning: Adding 'defaults' to channel list implicitly is deprecated and will be removed in 25.9. 

To remove this warning, please choose a default channel explicitly with conda's regular configuration system, e.g. by adding 'defaults' to the list of channels:

  conda config --add channels defaults

For more information see https://docs.conda.io/projects/conda/en/stable/user-guide/configuration/use-condarc.html

  deprecated.topic(
Channels:
 - defaults
 - bioconda
Platform: linux-64
Collecting package metadata (repodata.json): done
Solving environment: done

## Package Plan ##

  environment location: /home/helena.despindula/.conda/envs/fsm-lite-conda

  added / updated specs:
    - bioconda::fsm-lite


The following packages will be downloaded:

    package                    |            build
    ---------------------------|-----------------
    fsm-lite-1.0               |       h9948957_6         251 KB  bioconda
    ------------------------------------------------------------
                                           Total:         251 KB

The following NEW packages will be INSTALLED:

  fsm-lite           bioconda/linux-64::fsm-lite-1.0-h9948957_6 


Proceed ([y]/n)? y


Downloading and Extracting Packages:
                                                                                                                                                                                                 
Preparing transaction: done
Verifying transaction: done
Executing transaction: done
(fsm-lite-conda) helena.despindula@BIOINFO08:~$ fsm-li
fsm-li: command not found
(fsm-lite-conda) helena.despindula@BIOINFO08:~$ fsm-lite





(fsm-lite-conda) helena.despindula@BIOINFO08:~$ conda list --explicit
# This file may be used to create an environment using:
# $ conda create --name <env> --file <this file>
# platform: linux-64
# created-by: conda 25.5.1
@EXPLICIT
https://repo.anaconda.com/pkgs/main/linux-64/_libgcc_mutex-0.1-main.conda
https://conda.anaconda.org/conda-forge/linux-64/libgomp-15.1.0-h767d61c_4.conda
https://repo.anaconda.com/pkgs/main/linux-64/_openmp_mutex-5.1-1_gnu.conda
https://conda.anaconda.org/conda-forge/linux-64/libgcc-15.1.0-h767d61c_4.conda
https://conda.anaconda.org/conda-forge/linux-64/libgcc-ng-15.1.0-h69a702a_4.conda
https://conda.anaconda.org/conda-forge/linux-64/libstdcxx-15.1.0-h8f9b012_4.conda
https://conda.anaconda.org/conda-forge/linux-64/libstdcxx-ng-15.1.0-h4852527_4.conda
https://conda.anaconda.org/conda-forge/linux-64/sdsl-lite-2.1.1-h00ab1b0_1002.conda
https://conda.anaconda.org/bioconda/linux-64/fsm-lite-1.0-h9948957_6.tar.bz2


```



```{bash eval=FALSE, include=TRUE}

(fsm-lite-conda) helena.despindula@BIOINFO08:~$ time fsm-lite -v --debug -m 2 -l LACTAS-HELISSON-01/Helena-stuff/fsm-lite/v2-0/input_fsm-lite_OXA-23_OXA-24_010.txt -t Desktop/temp > rest.txt
Reading input files...
Read 10 input files and 1154 sequences of total length 80325904 (includes rev.compl. sequences)
Constructing the data structures...
bwt end marker pos = 50209239
wt size = 80325905, n = 80325905
Construction complete, the main index requires 230.716 MiB plus 56.9204 MiB for labels.
All done.

real	6m56,624s
user	6m48,520s
sys	0m7,208s

```


Como parece ser um problema de compatibilidade de biblioteca usamos o ambiente conda para tentar compilar o original novamente

Makefile

```{bash eval=FALSE, include=TRUE}
SDSL_INSTALL_PREFIX=/home/helena.despindula/.conda/pkgs/sdsl-lite-2.1.1-h00ab1b0_1002

CPPFLAGS=-std=c++11 -I$(SDSL_INSTALL_PREFIX)/include -DNDEBUG -O3 -msse4.2
LIBS=-lsdsl -ldivsufsort -ldivsufsort64
OBJ = configuration.o input_reader.o fsm-lite.o

fsm-lite: $(OBJ)
	$(LINK.cpp) $^ -L$(SDSL_INSTALL_PREFIX)/lib $(LIBS) -o $@

test: fsm-lite
	./fsm-lite -l test.list -t tmp -v --debug -m 1

clean:
	$(RM) fsm-lite *.o *~

depend:
	g++ -MM -std=c++11 -I$(SDSL_INSTALL_PREFIX)/include *.cpp > dependencies.mk

include dependencies.mk


```


Teste


```{bash eval=FALSE, include=TRUE}
(fsm-lite-conda) helena.despindula@BIOINFO08:~/LACTAS-HELISSON-01/Helena-stuff/fsm-lite/original$ make clean
rm -f fsm-lite *.o *~
(fsm-lite-conda) helena.despindula@BIOINFO08:~/LACTAS-HELISSON-01/Helena-stuff/fsm-lite/original$ make depend
g++ -MM -std=c++11 -I/home/helena.despindula/.conda/pkgs/sdsl-lite-2.1.1-h00ab1b0_1002/include *.cpp > dependencies.mk
(fsm-lite-conda) helena.despindula@BIOINFO08:~/LACTAS-HELISSON-01/Helena-stuff/fsm-lite/original$ make
g++  -std=c++11 -I/home/helena.despindula/.conda/pkgs/sdsl-lite-2.1.1-h00ab1b0_1002/include -DNDEBUG -O3 -msse4.2  -c -o configuration.o configuration.cpp
g++  -std=c++11 -I/home/helena.despindula/.conda/pkgs/sdsl-lite-2.1.1-h00ab1b0_1002/include -DNDEBUG -O3 -msse4.2  -c -o input_reader.o input_reader.cpp
g++  -std=c++11 -I/home/helena.despindula/.conda/pkgs/sdsl-lite-2.1.1-h00ab1b0_1002/include -DNDEBUG -O3 -msse4.2  -c -o fsm-lite.o fsm-lite.cpp
g++  -std=c++11 -I/home/helena.despindula/.conda/pkgs/sdsl-lite-2.1.1-h00ab1b0_1002/include -DNDEBUG -O3 -msse4.2   configuration.o input_reader.o fsm-lite.o -L/home/helena.despindula/.conda/pkgs/sdsl-lite-2.1.1-h00ab1b0_1002/lib -lsdsl -ldivsufsort -ldivsufsort64 -o fsm-lite
(fsm-lite-conda) helena.despindula@BIOINFO08:~/LACTAS-HELISSON-01/Helena-stuff/fsm-lite/original$ ./fsm-lite -v --debug -l ../v2-0/input_fsm-lite_OXA-23_OXA-24_010.txt -S 50 -m 2 -t temp > rescultados_conda.txt
Reading input files...
Read 10 input files and 1154 sequences of total length 80325904 (includes rev.compl. sequences)
Constructing the data structures...
bwt end marker pos = 50209239
wt size = 80325905, n = 80325905
Construction complete, the main index requires 230.716 MiB plus 56.9204 MiB for labels.
All done.
(fsm-lite-conda) helena.despindula@BIOINFO08:~/LACTAS-HELISSON-01/Helena-stuff/fsm-lite/original$ ls -lh
total 2,0G
-rw-rw-r-- 1 helena.despindula helena.despindula 4,8K abr 12  2016 configuration.cpp
-rw-rw-r-- 1 helena.despindula helena.despindula  557 abr 12  2016 configuration.h
-rw-rw-r-- 1 helena.despindula helena.despindula  21K ago  2 10:09 configuration.o
-rw-rw-r-- 1 helena.despindula helena.despindula  173 abr 12  2016 default.h
-rw-rw-r-- 1 helena.despindula helena.despindula  11K ago  2 10:09 dependencies.mk
-rwxrwxr-x 1 helena.despindula helena.despindula 801K ago  2 10:10 fsm-lite
-rw-rw-r-- 1 helena.despindula helena.despindula 6,9K jul 23 22:01 fsm-lite.cpp
-rw-rw-r-- 1 helena.despindula helena.despindula 479K ago  2 10:10 fsm-lite.o
-rw-rw-r-- 1 helena.despindula helena.despindula 5,6K abr 12  2016 input_reader.cpp
-rw-rw-r-- 1 helena.despindula helena.despindula 1,7K abr 12  2016 input_reader.h
-rw-rw-r-- 1 helena.despindula helena.despindula  38K ago  2 10:09 input_reader.o
-rw-rw-r-- 1 helena.despindula helena.despindula  35K abr 12  2016 LICENSE.md
-rw-rw-r-- 1 helena.despindula helena.despindula  533 ago  2 10:09 Makefile
-rw-rw-r-- 1 helena.despindula helena.despindula  484 abr 12  2016 Makefile-original
-rw-rw-r-- 1 helena.despindula helena.despindula 1,3K abr 12  2016 README.md
-rw-rw-r-- 1 helena.despindula helena.despindula 1,9G ago  2 10:19 rescultados_conda.txt
-rw-rw-r-- 1 helena.despindula helena.despindula  250 ago  2 10:13 temp.meta
-rw-rw-r-- 1 helena.despindula helena.despindula  77M ago  2 10:13 temp.tmp

```





```{bash eval=FALSE, include=TRUE}

```




```{bash eval=FALSE, include=TRUE}

```




```{bash eval=FALSE, include=TRUE}

```

























Dessa vez o resultado não estava vazio e podemos dar prosseguimento.


3. Criação de arquivo .sh para excussão padronizada

Tambem foi definido limite de uso de memoria devido ao uso compartilhado do servidor.

Arquivo [v2-0/execussao_padronizada_v2_0.sh](v2-0/execussao_padronizada_v2_0.sh)

```{bash eval=FALSE, include=TRUE}
#!/bin/bash

INPUT_FILE=/input_fsm-lite_OXA-23_OXA-24_05.txt
TIMESTAMP=$(date '+%Y-%m-%d_%H-%M-%S')
LOG_DIR="logs/fsm-lite"
TMP_DIR="tmp/fsm-lite"
MONITOR_LOG="${LOG_DIR}/fsm_monitor_log_${TIMESTAMP}.txt"
OUTPUT_LOG="${LOG_DIR}/fsm_output_log_${TIMESTAMP}.txt"
TMP_FILES="${TMP_DIR}/fsm_tmp_files_${TIMESTAMP}"
OUTPUT_RES="fsm_results_${TIMESTAMP}.txt"
SESSION_RUN="fsm_run"
SESSION_MONITOR="fsm_monitor"
INTERVAL_MONITOR=30

# Criar pasta de logs, se não existir
mkdir -p "$LOG_DIR"
mkdir -p "$TMP_DIR"

# Criar log inicial de monitoramento
echo "Iniciando monitoramento do fsm-lite em $TIMESTAMP..." > "$MONITOR_LOG"
echo "Iniciando execução do fsm-lite em $TIMESTAMP..." > "$OUTPUT_LOG"
echo "Salvando saída em: $OUTPUT_RES"

# Criar sessão tmux para executar fsm-lite com stdout + stderr no mesmo log
tmux new-session -d -s "$SESSION_RUN" "bash -c '
  echo Iniciando fsm-lite...
  { time ./fsm-lite -l \"${INPUT_FILE}\" -s 6 -S 610 -v -t \"${TMP_FILES}\" ; } \
    > \"${OUTPUT_RES}\" \
    2> \"${OUTPUT_LOG}\"
'"

# Aguardar e capturar o PID do processo
sleep 3
FSM_PID=$(pgrep -f "./fsm-lite -l ${INPUT_FILE}")

if [ -z "$FSM_PID" ]; then
  echo "Erro: não foi possível identificar o PID de fsm-lite."
  exit 1
fi

# Comando do monitoramento
# Comando do monitoramento
MONITOR_CMD=$(cat << 'EOF'
# Escreve cabeçalho uma vez
echo -e "timestamp\tpid\tppid\tcpu_percent\tmem_percent\tvsz_kb\trss_kb\telapsed\tcmd" > "$MONITOR_LOG"

while kill -0 $FSM_PID 2>/dev/null; do
  ts="\$(date '+%Y-%m-%d %H:%M:%S')"
  ps -p \$FSM_PID -o pid=,ppid=,%cpu=,%mem=,vsz=,rss=,etime=,cmd= | while read pid ppid cpu mem vsz rss elapsed cmd; do
    echo -e "\$ts\t\$pid\t\$ppid\t\$cpu\t\$mem\t\$vsz\t\$rss\t\$elapsed\t\$cmd"
  done >> "\$MONITOR_LOG"
  sleep \$INTERVAL_MONITOR
done

echo "Monitoramento encerrado em \$(date)" >> "\$MONITOR_LOG"
EOF
)


# Criar sessão de monitoramento
tmux new-session -d -s "$SESSION_MONITOR" "FSM_PID=$FSM_PID MONITOR_LOG=$MONITOR_LOG INTERVAL_MONITOR=$INTERVAL_MONITOR bash -c '$MONITOR_CMD'"

# Mensagem final
echo "Sessões tmux criadas:"
echo "- Execução:     tmux attach -t $SESSION_RUN"
echo "- Monitoramento: tmux attach -t $SESSION_MONITOR"
echo "Logs salvos em:"
echo "  - Monitoramento: $MONITOR_LOG"
echo "  - Saída + Erros do programa: $OUTPUT_LOG"

```


Executando o arquivo `.sh`:
```{bash eval=FALSE, include=TRUE}

```



Log de stdout
Arquivo: []()

```{bash eval=FALSE, include=TRUE}

```



Log de monitoramento
Arquivo: []()

```{bash eval=FALSE, include=TRUE}

```


Resultado
Arquivo: []()

```{bash eval=FALSE, include=TRUE}

```


Avaliação comparativa da excussão da versão 2.0 com 10 e 20 genomas

```{r eval=TRUE, echo=TRUE}


```



# Versão 2.1


time ./fsm-lite -l input_fsm-lite_OXA-23_OXA-24_010.txt -s 6 -S 610 -v -t temp



find /LACTAS-HELISSON-01/joyce.souza/Abaumannii/genomes/BVBRC/ncbi_dataset/data -type f -name "*.fna" > lista_fna.txt


